# 请教陈老师一个关于教育经费税务处理的问题

提问人：sndchks 时间：2017-10-18 17:56:31
@chenyiwei 公司当年发生职工教育经费支出 140 万，其中 20 万用于销售人员培训，计入销售费用；另外 120 万用于研发人员相关知识学习，属于自行研发无形资产的必要合理支出，符合资本化条件，计入了无形资产成本。该无形资产于当年 3 月达到预定可使用状态，开始计提摊销（假定摊销计入管理费用），分 10 年直线摊销，预计无残值。公司当年实际发生的合理工资支出为 1000 万。 根据上述条件，计入无形资产的 120 万教育经费，每月摊销的金额为120/10/12=1万，当年摊销 10 个月，总共摊销了 10 万，计入管理费用，加上计入销售费用的 20 万，当年计入费用的教育经费总共 30 万，超过了1000×2.5%=25万的抵扣限额。 请问陈老师，实务中遇到这种情况，税务部门会怎么处理？

回答人：chenyiwei
首先，不建议将研发人员的培训费作为研发支出的一部分予以资本化。一方面这种培训很难对应到具体项目；另一方面培训对象是员工，随时可能离职，公司事实上不可能控制该培训的经济利益。因此也建议直接费用化处理。